臺灣雲林地方法院刑事判決
111年度訴字第212號
公  訴  人  臺灣雲林地方檢察署檢察官
被      告  紀冠羽



上列被告因傷害案件，經檢察官聲請以簡易判決處刑（110年度
調偵字第541號），本院斗六簡易庭認不宜以簡易判決處刑（原
案號：110年度六簡字第343號），改依通常程序審理，被告於本
院準備程序中就被訴事實為有罪之陳述，經本院合議庭裁定由受
命法官獨任行簡式審判程序，判決如下：
    主  文
紀冠羽犯傷害罪，處有期徒刑貳月，如易科罰金，以新臺幣壹仟
元折算壹日。
    事  實
一、紀冠羽於民國110年4月17日凌晨3時40分許（聲請簡易判決
    處刑書誤載為凌晨3時35分許，應予更正），在址設雲林縣○
    ○市○○路000號之統一超商斗六明德店消費時，因商品結帳事
    宜與該店之店員黃韻哲發生爭執，竟基於傷害之犯意，接續
    以手用力拉扯及以腳踹黃韻哲手中所提用以整理商品之購物
    籃，致黃韻哲因此受有胸部、雙側肩膀及右手鈍挫傷等傷害
    。嗣經黃韻哲報警到場處理，始悉上情。
二、案經黃韻哲訴由雲林縣警察局斗六分局報告臺灣雲林地方檢
    察署檢察官偵查後聲請以簡易判決處刑。
    理  由
壹、程序方面：
    被告紀冠羽本案所犯並非死刑、無期徒刑、最輕本刑為3年
    以上有期徒刑之罪或高等法院管轄第一審案件，其於準備程
    序進行中，先就被訴事實為有罪之陳述（見本院訴字卷第77
    至78頁），經告知其簡式審判程序之旨，並聽取公訴人及被
    告之意見後，本院業已依刑事訴訟法第273條之1第1項之規
    定，裁定由受命法官獨任以簡式審判程序進行本案之審理，
    是本案之證據調查，依刑事訴訟法第273條之2規定，自不受
    同法第159條第1項、第161條之2、第161條之3、第163條之1
    及第164條至第170條規定之限制。
貳、實體方面：
一、認定事實所憑之證據及理由：
    上揭事實，業據被告於本院準備程序中及審理時坦承不諱（
    見本院訴字卷第72至73、77至78、96、98頁），核與證人即
    告訴人黃韻哲於警詢及偵訊時所證情節大致相符（見警卷第
    3至5頁；偵4893號卷第12頁正、反面），並有告訴人所提國
    立成功大學醫學院附設醫院斗六分院110年4月17日中文診斷
    證明書1紙、同院111年4月21日成醫斗分醫字第1110001882
    號函暨所附告訴人之急診紀錄、急診護理紀錄表1份及傷勢
    照片3張、統一超商斗六明德店內及店外監視器錄影畫面擷
    圖12張在卷可稽（見警卷第13至25頁；本院訴字卷第25至35
    頁），復經本院當庭勘驗統一超商斗六明德店內之監視器錄
    影畫面明確，有本院勘驗筆錄暨錄影畫面擷圖存卷足憑（見
    本院訴字卷第76至77、83至93頁），堪認被告所為之任意性
    自白核與事實相符，應值採信。至聲請簡易判決處刑意旨固
    認被告係於110年4月17日凌晨3時35分許，在統一超商斗六
    明德店內，因消費糾紛而與告訴人發生肢體衝突，然依卷附
    統一超商斗六明德店內監視器錄影畫面所示，被告以手用力
    拉扯及以腳踹告訴人手中所提購物籃之時間應為110年4月17
    日凌晨3時40分許（見警卷第17、19頁），是聲請簡易判決
    處刑書此部分之記載容與客觀卷證不符，爰由本院逕予更正
    被告為本案傷害行為之時間為110年4月17日凌晨3時40分許
    。綜上，本案事證明確，被告前開犯行已堪認定，應予依法
    論科。
二、論罪科刑：
  ㈠核被告所為，係犯刑法第277條第1項之傷害罪。又被告先徒
    手用力拉扯告訴人手中所提之購物籃，再以腳踹該購物籃，
    致告訴人之身體因遭拉扯及碰撞成傷之數個舉動，皆係出於
    傷害之同一犯意，時間具有密接性，且侵害同一法益，各行
    為之獨立性極為薄弱，依一般社會健全觀念，在時間差距上
    難以強行分開，應將被告所為之數舉動，合為包括之一行為
    予以評價，較為合理，而應論以接續犯之實質上一罪。　　
  ㈡爰審酌被告僅因不滿告訴人就商品結帳事宜之處理方式及態
    度，竟不思循理性方式解決問題，率爾動手用力拉扯，甚以
    腳踹告訴人手中所提之購物籃，採取暴力手段處理紛爭，致
    告訴人之胸部、肩膀及右手受有首揭傷害，更因此承受莫大
    心理壓力，所為誠值非難；又被告於本院準備程序中固終能
    坦承上揭傷害犯行，然考量其犯後迭次辯稱自己於案發時並
    沒有碰到或攻擊告訴人，也沒有用腳踹告訴人手中之物品，
    甚於本院準備程序中仍直指告訴人之服務態度不佳，而試圖
    合理化自己之傷害行為，顯未坦然面對自己之錯誤；又被告
    雖曾表示願與告訴人試行調解，然其於偵查中無故缺席調解
    （見調偵卷第1頁），於本院準備程序中復當庭表示告訴人
    之求償金額過高，沒有意願試行調解等語（見本院訴字卷第
    78頁），自此亦難認被告犯後有何積極填補告訴人所受損害
    之誠意，諸此均難對其刑度為有利之認定；再考量被告本案
    犯罪之動機、所採取之手段及告訴人所受之傷勢，兼衡被告
    自陳為國中肄業之智識程度，目前無業，在家中協助照顧妹
    妹的小孩，家中尚有媽媽、妹妹、弟弟、弟媳、弟弟及妹妹
    所生之小孩之家庭生活、工作經濟狀況等一切情狀（見本院
    訴字卷第99頁），量處如主文所示之刑，並諭知易科罰金之
    折算標準。
據上論斷，應依刑事訴訟法第452條、第273條之1第1項、第299
條第1項前段，刑法第277條第1項、第41條第1項前段，刑法施行
法第1條之1第1項，判決如主文。
本案經檢察官葉喬鈞聲請以簡易判決處刑，檢察官蔡如琳到庭執
行職務。
中　　華　　民　　國　　111 　年　　5 　　月　　31　　日
                  刑事第三庭  法  官  蘇珈漪
以上正本證明與原本無異。
如不服本判決應於收受判決後20日內向本院提出上訴書狀，並應
敘述具體理由；其未敘述上訴理由者，應於上訴期間屆滿後20日
內向本院補提理由書。「切勿逕送上級法院」。　　　　　　　
                              書記官  曾百慶
中　　華　　民　　國　　111 　年　　5 　　月　　31　　日

附錄本案論罪科刑法條全文：
中華民國刑法第277條
傷害人之身體或健康者，處5年以下有期徒刑、拘役或50萬元以
下罰金。
犯前項之罪，因而致人於死者，處無期徒刑或7年以上有期徒刑
；致重傷者，處3年以上10年以下有期徒刑。